【裁判字號】    97,易,370
【裁判日期】    971030
【裁判案由】    竊盜
【裁判全文】
臺灣花蓮地方法院刑事判決               97年度易字第370號
公  訴  人  臺灣花蓮地方法院檢察署檢察官
被      告  甲○○
                    （
上列被告因竊盜案件，經檢察官提起公訴（97年度偵緝字第271號）
，本院判決如下：
    主  文
甲○○犯竊盜罪，累犯，處有期徒刑陸月，如易科罰金，以新台
幣壹仟元折算壹日。
    事  實
一、甲○○前因傷害致死案件，經臺灣高等法院89年度上訴字第
    3568號判決判處有期徒刑7年6月確定，於民國 94年12月9日
    假釋出監，嗣於96年3月3日縮刑期滿執行完畢，猶不知悔改
    。竟意圖為自己不法之所有，於 96年10月22日上午9時許，
    在花蓮縣富里鄉豐南村四維33號前，利用乙○○未將車鑰匙
    取下之機會，徒手竊取乙○○所有之車牌號碼 EQ-4357號自
    用小貨車，作為代步之用，並於汽油用罄後將車棄置在花蓮
    縣卓溪鄉古風村崙天96-3號廣場，經乙○○於同日下午3、4
    時許發現遭竊，並於翌日上午10時許自行在上址尋獲該車後
    報警查獲。
二、案經花蓮縣警察局玉里分局報告台灣花蓮地方法院檢察署檢
    察官偵查起訴。
    理  由
一、證據能力：按被告以外之人於審判外之言詞或書面陳述，稱
    為「傳聞證據」，原則上不得作為證據，此為刑事訴訟法第
    159條所明定。然亦有例外，例如刑事訴訟法第159條之 1第
    2 項規定，於偵查中向檢察官所為之陳述，除顯有不可信之
    情況者外，得為證據，又如同法第159條之5第 1項規定，若
    經當事人於審判程序同意作為證據，且經法院審酌該言詞陳
    述或書面陳述作成時之情況，認為適當者，亦可為證據。查
    證人乙○○於 96年10月23日所為之警詢證詞、97年1月29日
    及 同年5月26日所為之偵查中證詞及警員王國所繪製之尋獲
    失竊自小貨車竊案現場圖，均屬被告以外之人於審判外之陳
    述，然乙○○之警詢證詞及現場圖，均經當事人同意有證據
    能力，且審酌其等作成之狀況，亦無不適當作為證據之情形
    ，是依刑事訴訟法第159條之5第 1項之規定，應有證據能力
    ；另證人乙○○於偵查中 2次均具結後作證，其向檢察官所
    為之陳述，查無顯不可信之情況，依同法第159條之1第 2項
    之規定，亦應有具有證據能力，合先敘明。
二、訊據被告甲○○固坦承於上開時、地，駕駛乙○○所有之上
    開自用小貨車之事實，惟矢口否認有何竊盜犯行，辯稱：96
    年10月22日上午我跟乙○○一起喝酒，後來乙○○提議由我
    開車去買酒，並將車鑰匙交給我，嗣因車子沒有油，我沒辦
    法開回去還他，才把車停放在廣場，我並沒有行竊云云。惟
    查：上開事實，業據證人乙○○於警詢、偵查中證述伊並未
    於96年10月22日與被告喝酒，當天被告有來問伊有沒有酒，
    伊回答沒有，被告就離開了，伊回去睡覺，起床後就發現車
    子不見，因為當天只有被告到過伊家，且被告是走路來，所
    以伊懷疑車子是被告開走的，後來伊和朋友在卓溪鄉廣場發
    現失竊的車輛後，就報警處理等語明確，所述車輛遭竊之情
    節前後一致（雖其於96年10月23日警詢中證稱鑰匙係插在車
    上，於 97年5月26日偵查中稱鑰匙放在家裡客廳之細節不符
    ，然於偵查中第 2次作證時，已與案發時相隔半年以上，證
    人就鑰匙擺放處之細節記憶不清，亦合常情，應以其警詢記
    憶明確時所述情節較為可信，附此敘明），應堪採信，足認
    被告所辯係經證人乙○○同意始開走該車云云，不足採信。
    此外，復有花蓮縣警察局車輛協尋電腦輸入單 2份、贓物認
    領保管單、尋獲失竊自小貨車竊案現場圖各乙份、車輛照片
    6紙附於警卷第12-18頁可稽，綜上，本件事證明確，被告竊
    盜犯行堪以認定，應予依法論科。
三、核被告所為，係犯刑法第320條第1項之竊盜罪。被告有如前
    所述經執行有期徒刑完畢之事實，有台灣高等法院被告前案
    紀錄表乙份附卷可稽，其於 5年內故意再犯本案有期徒刑以
    上之罪，為累犯，應依刑法第47條第1項之規定加重其刑。
    爰審酌被告為高中畢業之中年男子，應知尊重他人財產權，
    竟利用車主未取下鑰匙之機會，駛走車輛供作代步之用，並
    於油料用罄後，將車棄置於廣場上之犯罪動機、目的、手段
    ，及犯罪後矢口否認犯行，態度不佳等一切情狀，量處如主
    文所示之刑，並諭知易科罰金之折算標準。
據上論結，應依刑事訴訟法第299條第 1項前段，刑法第320條第
1項、第47條1項、第41條第 1項前段，刑法施行法第1條之1，判
決如主文。
本案經檢察官吳文正到庭執行職務。
中    華    民    國    97    年    10    月    30    日
                  刑事第一庭  法  官  蕭一弘
上列正本證明與原本無異。
如對本判決不服，應於送達後10日內，向本院提出上訴狀（上訴
狀應記載具體上訴理由並應抄附繕本）告訴人或被害人如對於本
判決不服者，應具備理由請求檢察官上訴，其上訴期間之計算係
以檢察官收受判決正本之日期為準。
中    華    民    國    97    年    10    月    30    日
                              書記官
附錄本案論罪科刑法條全文：
中華民國刑法第320條（普通竊盜罪、竊佔罪）
意圖為自己或第三人不法之所有，而竊取他人之動產者，為竊盜
罪，處 5 年以下有期徒刑、拘役或 5 百元以下罰金。
意圖為自己或第三人不法之利益，而竊佔他人之不動產者，依前
項之規定處斷。
前二項之未遂犯罰之。


司法院資訊處製作；財團法人民間司法改革基金會備份。
